臺灣高等法院臺中分院刑事裁定　　　　96年度交抗字第1015號
抗　告　人
即受處分人　甲○○
上列抗告人因聲明異議案件，不服臺灣臺中地方法院，中華民國
96 年10月18日所為裁定（96年度交聲字第436號），提起抗告，
本院裁定如下：
    主  文
抗告駁回。
    理  由
一、抗告意旨略以：交通違規紅單左上角註明有相圖說抗告人有
    違規事實，原審有播放舉證當時光碟，信號無違規事實，不
    能代表抗告人有違規事實；又判決書提及抗告人駕駛355－
    GU大貨車行經台中港二路由北往南行駛超速達80公里，當時
    員警為何不把記錄行車表紙留下做違規證明，並說抗告人有
    向警員要求不要開罰單情事，抗告人不可能說，且2名員警
    是同僚，不合乎是證人，希望查明云云。
二、按汽車駕駛人，行經有燈光號誌管制之交岔路口闖紅燈者，
    處新臺幣1,800元以上5,400元以下罰鍰，並記違規點數3 點
    ，道路交通管理處罰條例第53條第1 項、第63條第1項3款分
    別定有明文。原審以：抗告人所駕駛之車牌號碼355－GU號
    營業曳引車，於民國（下同）96年2月15日12時48分許，行
    經臺中縣清水鎮○○路與中橫十一路口時，因「行經有燈光
    號誌管制之交岔路口闖紅燈」之交通違規情事，為警舉發等
    情，有內政部警政署臺中港務警察局中港警行字第U0000000
    0號舉發違反道路交通管理事件通知單1份、內政部警政署臺
    中港務警察局96年3月21日中港警行字第0960002353號函1份
    、蒐證錄影光碟1片在卷足憑。執勤警員本其維護交通秩序
    、安全職責所為之當場舉發，應受到合法、正確之推定；抗
    告人亦無法提出任何對其有利之證據供參酌。因認原處分機
    關裁處抗告人罰鍰3,600元整，並記違規點數3點，逾期則依
    裁決書處罰主文規定處罰，並無不當，而駁回抗告人之異議
    。
三、按道路交通管理處罰條例第7條第1項規定：「道路交通管理
    之稽查、違規之紀錄，由交通勤務警察，或依法令執行交通
    稽查任務之人員執行之」，而警察為維持交通秩序，依法執
    行職務，立場應是客觀公正，且警員係屬司法警察人員之一
    份子，應深切明白出庭作證具結後，應據實陳述之義務及如
    有偽證應受處罰之嚴重後果，派出所之員警乃依法執行交通
    勤務之員警，無甘冒自身觸犯偽證罪之風險而設詞誣攀受處
    分人之理；且交通員警對親睹之違規事實掣單舉發，就其事
    實之證明，本為證人，如無具體事證足證其有偏頗或失實之
    虞，已難恣意否定其指證即舉發之真正，況其舉發行為兼有
    公務員基於職務上權力，依法就特定之具體事件所為具公法
    上效果之單方行政行為之性質，基於公務員為公法上行為具
    有公信力之原則，該行政處分當可被推定為真正，其據以依
    法處分之事實認定亦為真正無誤。本件違規事實，既據證人
    即舉發之警員唐敏成確已見聞抗告人有違反管制燈號闖紅燈
    之違規行為，且經原審當庭勘驗警方所提出之蒐證錄影光碟
    結果，確有警方在上開路口執行交通稽查勤務，並以錄影設
    備蒐證後始予舉發在案，又無任何證據足資證明員警有捏造
    事實違法取締之情事，則員警本其維護通秩序、安全職責所
    為之舉發，自應受到合法、正確之推定。抗告人空言指摘證
    人證言不實，並未提出相關事證以供調查，自難憑採，抗告
    意旨所指情節，委無可採，本件抗告為無理由，應予駁回。
三、據上論結，應依道路交通案件處理辦法第26條，刑事訴訟法
    第412條，裁定如主文。
中　　華　　民　　國　　96　　年　　11　　月　　21　　日
            刑事第七庭    審判長法　官  林  榮  龍
                                法　官  鄭  永  玉
                                法　官  江  錫  麟
上列正本證明與原本無異。
不得再抗告。
                                書記官  劉  建  智
中　　華　　民　　國　　96　　年　　11　　月　　22　　日
